臺灣高等法院高雄分院刑事判決　　　　 99年度上訴字第826號
　　　　　　　　　　　　　　　　　　 99年度上訴字第842號
上　訴　人
即　被　告　薛宏毅
選任辯護人　李靜怡律師
上　訴　人
即　被　告　馮泰翔
選任辯護人　黃小舫律師（財團法人法律扶助基金會）
上列上訴人因違反毒品危害防制條例案件，不服臺灣高雄地方法
院98年度訴字第808 號中華民國99年3 月11日第一審判決（起訴
案號：臺灣高雄地方法院檢察署97年度偵字第33456 號）及98年
度訴字第1266號中華民國99年3 月11日第一審判決（起訴案號：
臺灣高雄地方法院檢察署98年度蒞追字第29號、98年度蒞字第
15751 號），提起上訴，本院判決如下：
    主  文
原判決撤銷。
薛宏毅犯如附表一編號１至編號１８所示之罪，各處如附表一編
號１至編號１８所示之刑。又共同犯如附表一編號１９至編號２
２所示之罪，各處如附表一編號１９至編號２２所示之刑。應執
行有期徒刑貳拾伍年，褫奪公權伍年，扣案如附表四編號２、４
、所示之手機（含SIM 卡）均沒收；未扣案之販賣毒品所得新
臺幣伍萬元沒收之，如全部或一部不能沒收時，以其財產抵償之
；其中新台幣陸仟伍佰元與馮泰翔連帶沒收；如全部或一部不能
沒收時，以其等之財產連帶抵償之。
馮泰翔共同犯如附表一編號１９至編號２２所示之罪，各處如附
表一編號１９至編號２２所示之刑。應執行有期徒刑拾捌年，褫
奪公權伍年，扣案如附表四編號２、４、所示之手機（含SIM
卡）均沒收；未扣案之販賣毒品所得新臺幣陸仟伍佰與薛宏毅連
帶沒收之，如全部或一部不能沒收時，以其等之財產連帶抵償之
。馮泰翔被訴犯如附表一之一所示販賣第一級毒品罪部分，均無
罪。
    事  實
一、薛宏毅曾因施用第一、二級毒品，經台灣高雄地方法院以94
    年訴字3116號判決分別處有期徒刑4 月、10月，定應執行刑
    為1 年1 月確定，於96年6 月18日執行完畢。馮泰翔前因竊
    盜罪，經高雄地院91年易字第3088號判決處有期刑4 月，於
    92年11月7 日假釋出獄，同年11月12日縮刑期滿執行完畢（
    簡稱Ａ案）。又曾因施用第一、二級毒品，於94年12月19日
    經高雄地院以94年訴字2758號分別判處有期徒刑8 月、10月
    ，定應執行刑1 年5 月確定（簡稱Ｂ案）；復於94年間因搶
    奪案件，經臺灣高等法院高雄分院於95年6 月26日95年上訴
    字503 號判處有期徒刑1 年確定（簡稱Ｃ案）；及於95年6
    月3 日因詐欺罪經高雄地院95年簡上字第472 號判決有期徒
    刑5 月確定（簡稱Ｄ案），上開Ｂ、Ｃ、Ｄ案件，經減刑及
    合併定應執行有期徒刑1 年4 月，而於96年7 月16日執行完
    畢出監。
二、薛宏毅明知海洛因係毒品危害防制條例第2 條第2 項第1款
    所列之第一級毒品，不得非法持有、販賣。竟仍意圖營利，
    基於販賣第一級毒品海洛因之犯意，以其所使用如附件二所
    示之手機作為販賣毒品聯絡之工具，而於下列(一)至(九)所示時
    、地，販賣海洛因予曾文盟９次；及於下列(十)至(十二)所示時、
    地販賣海洛因予于溫顯３次；暨於下列(十三)至(十八)所示時、地販
    賣海洛因予李席鋒６次：
(一)、97年10月16日，薛宏毅於當日上午11時58分起、12時46分許
    先後2 次以電話與曾文盟聯絡後（通話內容及門號，詳如附
    表二之(一)所示），薛宏毅旋即依約前往高雄市○○○路附近
    見面，由薛宏毅販賣及交付價值新台幣（下同）3 千元之海
    洛因與曾文盟，並向曾文盟收取3 千元。
(二)、97年10月17日下午15時14分許，薛宏毅以電話與曾文盟聯絡
    後（通話內容及門號，詳如附表二之(二)所示），薛宏毅旋即
    依約前往高雄市○○○路附近見面，由薛宏毅販賣及交付價
    值3 千元之海洛因與曾文盟，並向曾文盟收取3 千元。
(三)、97年10月19日上午，薛宏毅先後於當日6 時50分、7 時10分
    許，以電話與曾文盟聯絡後（通話內容及門號，詳如附表二
    之(三)所示），薛宏毅旋即依約前往高雄市○○○路附近見面
    ，由薛宏毅販賣及交付價值3 千元之海洛因與曾文盟，並向
    曾文盟收取3 千元。
(四)、97年10月19日下午16時37分許，薛宏毅以電話與曾文盟聯絡
    後（通話內容及門號，詳如附表二之(四)所示），薛宏毅旋即
    依約前往高雄市○○○路附近見面，由薛宏毅販賣及交付價
    值1 千元之海洛因與曾文盟，並向曾文盟收取1 千元。
(五)、97年10月20日凌晨0 時53分許，薛宏毅以電話與曾文盟聯絡
    後（通話內容及門號，詳如附表二之(五)所示），薛宏毅旋即
    依約前往高雄市○○○路附近見面，由薛宏毅販賣及交付價
    值1 千元之海洛因與曾文盟，並向曾文盟收取1 千元。
(六)、97年10月20日上午8 時39分許，薛宏毅以電話與曾文盟聯絡
    後（通話內容及門號，詳如附表二之(六)所示），薛宏毅旋即
    依約前往高雄市○○○路附近見面，由薛宏毅販賣及交付價
    值1 千元之海洛因與曾文盟，並向曾文盟收取1 千元。
(七)、97年10月20日下午，薛宏毅於當日16時49分、17時17分先後
    以電話與曾文盟聯絡後（通話內容及門號，詳如附表二之(七)
    所示），薛宏毅旋即依約前往高雄市○○○路附近見面，由
    薛宏毅販賣及交付價值1 萬1 千元之海洛因（約重半錢）與
    曾文盟，並向曾文盟收取1 萬1 千元。
(八)、97年11月11日下午，薛宏毅於當日21時1 分至22時8 分間，
    先後6 次以電話與曾文盟聯絡後（通話內容及門號，詳如附
    表二之(八)所示），薛宏毅旋即依約前往高雄市○○○路附近
    見面，由薛宏毅販賣及交付價值6 千元之海洛因（重約4分
    之1 錢）與曾文盟，並向曾文盟收取6 千元。
(九)、97年11月26日下午14時45分許，薛宏毅以電話與曾文盟聯絡
    後（通話內容及門號，詳如附表二之(九)所示），薛宏毅旋即
    依約前往高雄市○○○路附近見面，由薛宏毅販賣及交付價
    值2 千元之海洛因與曾文盟，並向曾文盟收取2 千元。
(十)、97年10月24日下午，薛宏毅於當日16時18分、16時25分，先
    後2 次以電話與于溫顯聯絡後（通話內容及門號，詳如附表
    二之(十)所示），薛宏毅旋即依約前往高雄市三民區尖美百貨
    公司後方之汽車圓環附近見面，由薛宏毅販賣及交付價值2
    千元之海洛因與于溫顯，並向于溫顯收取2 千元。
(十一)、97年10月25日晚上，薛宏毅於當日20時13分、20時21分許，
    先後2 次以電話與于溫顯聯絡後（通話內容及門號，詳如附
    表二之(十一)所示），薛宏毅旋即依約前往高雄市三民區尖美百
    貨公司後方之汽車圓環附近見面，由薛宏毅販賣及交付價值
    1 千元之海洛因與于溫顯，並向于溫顯收取1 千元。
(十二)、97年10月29日晚上21時50分許，薛宏毅以電話與于溫顯聯絡
    後（通話內容及門號，詳如附表二之(十二)所示），薛宏毅旋即
    依約前往高雄市三民區尖美百貨公司後方之汽車圓環附近見
    面，由薛宏毅販賣及交付價值1 千元之海洛因與于溫顯，並
    向于溫顯收取1 千元。
(十三)、97年10月15日及16日，薛宏毅以電話與綽號「鼠仔」之李席
    鋒聯絡後，（通話內容及門號，詳如附表二之(十三)所示），薛
    宏毅旋即依約於16日當日在高雄市三民區尖美百貨公司後方
    附近，販賣及交付價值1 千元之海洛因與李席鋒，並向李席
    鋒收取1 千元。
(十四)、97年10月17日中午，薛宏毅於12時27分至12時40分間，先後
    3 次以電話李席鋒聯絡後（通話內容及門號，詳如附表二之
    (十四)所示），薛宏毅旋即依約前往高雄市三民區尖美百貨公司
    後方附近見面，由薛宏毅販賣及交付價值1 千5 百元之海洛
    因與李席鋒，並向李席鋒收取1 千5 百元。
(十五)、97年10月17日下午，薛宏毅於17時57分至18時15分間，先後
    3 次以電話李席鋒聯絡後（通話內容及門號，詳如附表二之
    (十五)所示），薛宏毅旋即依約前往高雄市三民區尖美百貨公司
    後方附近見面，由薛宏毅販賣及交付價值2 千元之海洛因與
    李席鋒，並向李席鋒收取2 千元。
(十六)、97年10月26日下午，薛宏毅於16時7 分至18時11分間，先後
    4 次以電話李席鋒聯絡後（通話內容及門號，詳如附表二之
    (十六)所示），薛宏毅旋即依約前往高雄市三民區尖美百貨公司
    後方附近見面，由薛宏毅販賣及交付價值1 千元之海洛因與
    李席鋒，並向李席鋒收取1 千元。
(十七)、97年10月28日下午，薛宏毅於16時27分、16時36分間，先後
    2 次以電話李席鋒聯絡後（通話內容及門號，詳如附表二之
    (十七)所示），薛宏毅旋即依約前往高雄市三民區尖美百貨公司
    後方附近見面，由薛宏毅販賣及交付價值1 千5 百元之海洛
    因與李席鋒，並向李席鋒收取1 千5 百元。
(十八)、97年10月31日中午12時20分，薛宏毅以電話李席鋒聯絡後（
    通話內容及門號，詳如附表二之(十八)所示），薛宏毅旋即依約
    前往高雄市三民區尖美百貨公司後方附近見面，由薛宏毅販
    賣及交付價值1 千5 百元之海洛因與李席鋒，並向李席鋒收
    取1 千5 百元。
三、薛宏毅、馮泰翔均明知海洛因係毒品危害防制條例第2 條第
    2 項第1 款所列之第一級毒品，不得非法持有、販賣。竟仍
    意圖營利，共同基於販賣第一級毒品海洛因之犯意聯絡，以
    所用如附表三所示之手機作為販賣毒品之聯絡工具，於下列
    (一)所示時、地販賣海洛因予曾文明１次；及於下列(二)至(四)所
    示時、地販賣海洛因予李席鋒３次：
(一)、97年11月18日晚上21時27分許至23時58分間，曾文盟多次以
    電話聯絡薛宏毅，表示要購買海洛因，經薛宏毅於22時2 分
    許先以電話通知馮泰翔後，馮泰翔即依薛宏毅之指示先交付
    1 小包海洛因予曾文盟止癮。嗣於當晚23時52分許，薛宏毅
    續以電話通知馮泰翔將身上之4 小包海洛因合成1 包交予曾
    文盟及收取3 千元後，薛宏毅旋即以電話告知曾文盟到圓環
    等侯。嗣於23時57分接獲曾文盟來電告知已到達約定地點後
    ，薛宏毅立即通知馮泰翔，馮泰翔再依指示前往大豐路附近
    ，交付毒品予曾文盟，及向曾文盟收取3 千元（通話內容及
    門號，詳如附表三之(一)所示）。
(二)、97年10月21日下午13時22分許，李席鋒以電話聯絡時，適逢
    薛宏毅在廁所，而由馮泰翔接聽，電話中李席鋒表示要1 千
    元之海洛因，並請馮泰翔轉知薛宏毅，經馮泰翔同意（通話
    內容及門號，詳如附表三之(二)所示）並於轉知後，即由薛宏
    毅前往高雄市三民區尖美百貨公司後方附近見面，由薛宏毅
    販賣及交付價值1 千元之海洛因與李席鋒，並向李席鋒收取
    1 千元。
(三)、97年10月25日下午14時56分、15時36分許李席鋒2 次以電話
    聯絡時，分別適逢薛宏毅不在、正在講電話，而由馮泰翔接
    聽，電話中李席鋒表示要買1 千元海洛因，並請馮泰翔轉知
    薛宏毅，經馮泰翔同意（通話內容及門號，詳如附表三之(三)
    所示）並轉知，嗣於當日下午15時46分許，李席鋒又以電話
    聯絡後，即由薛宏毅前往高雄市三民區尖美百貨公司後方附
    近見面，由薛宏毅販賣及交付價值1 千元之海洛因與李席鋒
    ，並向李席鋒收取1 千元。
(四)、97年11月5 日下午，李席鋒於15時1 分許至15時39分27秒間
    ，李席鋒5 次以電話聯絡薛宏毅，表示要買1 千5 百元海洛
    因，經薛宏毅同意並告知已指派馮泰翔駕車前往交付毒品，
    15時39分27秒間之通話中，李席鋒並表示已看見馮泰翔（通
    話內容及門號，詳如附表三之(四)所示），並旋由馮泰翔在高
    雄市三民區尖美百貨公司後方附近見面，交付價值1 千5 百
    元之海洛因與李席鋒，並向李席鋒收取1 千5 百元。
四、嗣經警監聽薛宏毅門號0000000000、0000000000、00000000
    00、0000000000等號之行動電話，發現薛宏毅等以術語談論
    買賣毒品後，乃於97年11月27日18時30分許，持高雄地方法
    院核發之搜索票，搜索高雄縣鳥松鄉○○村○○路64之2 號
    薛宏毅住處，並扣得如附表四所示之物。
五、案經高雄市政府警察局移送暨臺灣高雄地方法院檢察署檢察
    官偵查起訴及追加起訴。
     理  由
壹、程序方面
一、追加起訴與撤回起訴
(一)、按「有左列情形之一者，為相牽連之案件：一、一人犯數罪
    者。」、「於第一審辯論終結前，得就與本案相牽連之犯罪
    或本罪之誣告罪，追加起訴。追加起訴，得於審判期日以言
    詞為之。」，刑事訴訟法第7 條第1 款、第265 條分別定有
    明文。查本件公訴檢察官於原審言詞辯論終結前之98年9 月
    14日 ，就原起訴部分有一人犯數罪之相牽連案件，以98年
    度蒞追字第29號、98年度蒞字第15751 號追加起訴書追加被
    告2 人就販賣海洛因予李席鋒超過5 次之部分，經核與上開
    規定尚無不符，是自得就追加起訴部分依法審理。
(二)、又檢察官於第一審辯論終結前，發見有應不起訴或以不起訴
    為適當之情形者，得撤回起訴。撤回起訴，應提出撤回書敘
    述理由，刑事訴訟法第269 條定有明文。起訴書犯罪事實原
    記載被告2 人共同販賣海洛因予于溫顯共8 次，惟此部分業
    據公訴檢察官於本院言詞辯論終結前之99年1 月11日以99年
    度聲撤字第1 號、98年度蒞字第15751 號撤回起訴書，具狀
    撤回販賣海洛因予于溫顯超過3 次部分之起訴，容先敘明。
二、證據能力：
(一)、刑事訴訟法第159 條之5 第1 項明定：「被告以外之人於審
    判外之陳述，雖不符前4 條之規定，而經當事人於審判程序
    同意作為證據，法院審酌該言詞陳述或書面陳述作成時之情
    況，認為適當者，亦得為證據。」，就共同被告薛宏毅、馮
    泰翔於警訊時之陳述，及於偵查中未經具結之陳述，檢察官
    、同案被告及辯護人均已同意有證據能力，並捨棄對質詰問
    權（本院卷188 、127 、128 頁），薛宏毅於原審更以證人
    身分接受詰問，已保障同案被告馮泰翔之對質詰問權。審理
    時又未提及渠等於警訊時有何不法取供之情形，亦無證據顯
    示渠等之上開陳述係遭受強暴、脅迫、詐欺、利誘等外力干
    擾情形，或在影響其心理狀況致妨礙其自由陳述等不可信之
    情況下所為，且非證明力顯然過低，本院認為適當作為證據
    ，自有證據能力。
(二)、被告馮泰翔雖否認曾文盟、李席鋒、于溫顯於偵中所為陳述
    之證據能力。然被告以外之人於偵查中向檢察官所為陳述，
    除顯有不可信之情況者外，得為證據，刑事訴訟法第159 條
    之1 第2 項定有明文。證人曾文盟、李席鋒、于溫顯於檢察
    官偵查時所為陳述，業於供前具結，有證人結文附卷可稽，
    又無不可信之情形。況且曾文盟、李席鋒、于溫顯於原審均
    已到庭接受詰問，而檢察官、被告薛宏毅及其辯護人並捨棄
    對質詰問（本院二卷188 、127 、125 頁），則各該證人偵
    查中之證述自有證據能力。
(三)、被告馮泰翔雖否認曾文盟、李席鋒、于溫顯警訊陳述之證據
    能力，然本院於有罪判決中並未採上開警訊筆錄作為有罪判
    決之證據。
貳、有罪部分：
一、訊據上訴人即被告薛宏毅、馮泰翔，均否認前揭販賣販賣第
    一級毒品海洛因之犯行。被告薛宏毅於本院審理時，提出藥
    丸7 顆、藥粉1 包，辯稱：我是假意與曾文盟等人合買毒品
    ，而以這種止癮藥粉，冒充海洛因販賣及交付予曾文盟、于
    溫顯、李席鋒云云；被告薛宏毅則稱：附表三之(一)這次，我
    只有依薛宏毅之第一次指示，先交一小包止癮藥粉予曾文盟
    。至於附表三之(二)、(三)所示譯文，依監聽二卷31、92頁所示
    ，該2 通電話係「阿修」與李席鋒間之對話，我不是「阿修
    」。又附表三之(四)這次，並不是我交付毒品予李席鋒云云。
    除此，被告薛宏毅於原審並曾辯稱：所交付物品的不是毒品
    ，是向維德診所購買之藥粉云云。原審時，被告薛宏毅之辯
    護人並以：監聽譯文是被告販賣手機與合資購買毒品之對話
    ，不足採為販賣毒品之依據；公訴意旨對於交易之時、地、
    數量及金額均未能指明等語為被告置辯。被告馮泰翔之辯護
    人則以：監聽譯文主要為證人曾文盟、于溫顯、李席鋒與被
    告薛宏毅之通話，與被告馮泰翔無關，且證人于溫顯於警詢
    中稱向被告薛宏毅、馮泰翔各買4 次，與嗣後公訴意旨所指
    販賣3 次不符，證人于溫顯證詞有瑕疵等語，為被告置辯。
二、經查，被告上開犯行，除據曾文盟、于溫顯、李席鋒於偵查
    中證述確向渠等買海洛因，復有附表二、三所示之監聽譯文
    及扣案附表四編號2 、4 、33號之手機可佐，被告亦自承曾
    文盟、于溫顯、李席鋒係要購買海洛因無訛。又：
(一)、0000000000電話係馮泰翔使用之手機門號，而薛宏毅有使用
    扣案附表四編號2 、4 所示0000000000、0000000000號手機
    ，業據被告二人陳明在卷（偵一卷6 、7 頁）。又被告薛宏
    毅確於附表二之(一)至(十八)譯文所示時間，分別以電話與曾文盟
    、于溫顯、李席鋒聯絡；及於附表三之(一)、(四)譯文所示時間
    以電話與曾文盟、李席鋒、馮泰翔聯絡等情，業經證人曾文
    盟、李席鋒證述在卷（偵一卷62、83頁及原審筆錄）；復經
    被告薛宏毅自承及為被告馮泰翔所不爭執（本院二卷56、22
    1 頁），堪信為真實。
(二)、至於于溫顯於原審及本院雖曾稱：譯文是李席鋒使用我的電
    話聯絡云云。但李席鋒綽號為「鼠仔」，附表二之譯文中通
    話人既自稱是「鼠仔」朋友，顯非李席鋒。何況于溫顯亦曾
    自承：有以電話向被告聯絡（偵一卷72頁，原審二卷72頁）
    ，而經原審播放光碟後，被告薛宏毅已稱：是于溫顯的聲音
    ；于溫顯嗣亦改稱是我的通聯無訛（原審二卷205 至207 、
    267 頁），則附表二之(十)至(十二)譯文通話人應為于溫顯無訛。
(三)、至於附表三之(二)、(三)所示譯文，被告馮泰翔雖辯稱：依監聽
    二卷31、92頁所示，該2 通電話係「阿修」與李席鋒間之對
    話，我不是「阿修」云云。然本院審理時，經會同檢、辯、
    被告及李席鋒當庭播放錄音光碟勘驗結果，附表三之(二)、(三)
    譯文，應該是馮泰翔與李席鋒間之對話；且通話過程中，雙
    方均未提到或自稱為「阿修」，因此原譯文中之「阿修」應
    該是翻譯之員警所自行加註（參本院二卷147 頁勘驗筆錄及
    本院二卷58頁）；李席鋒亦當庭明確證稱：我不認識阿修，
    這是我與馮泰翔對話，是馮泰翔的聲音，若是別人，我就不
    會對話的這麼自然等語（本院二卷144 至148 頁）。佐以，
    製作譯文之高雄市刑大員警，係因同月26日之其他譯文中有
    提到阿修，才會在前揭附表三之(二)、(三)之譯文（10月21及25
    日）中加註通話人為「阿修」，亦經高雄市刑大函覆在卷（
    本院二卷20頁）；及薛宏毅亦稱：我不認識不知道阿修是何
    人（本院二卷148 頁）；暨被告二人均不會講客家話（本院
    二卷57頁），而「阿修」與「阿翔」之台語發音近似等情，
    前揭被告馮泰翔卸責之詞，應無足採。
(四)、是以，附表二、三所示譯文，應分別係被告薛宏毅、馮泰翔
    與曾文盟、于溫顯、李席鋒間之對話，至為灼然。
三、次查，辯護人雖曾稱：譯文是討論買賣手機事宜；被告薛宏
    毅亦另辯稱：因為沒錢吸毒，所以才騙曾文盟等人合資云云
    。然附表二、三譯文並無談論如何合資的情節；曾文盟亦稱
    ；薛宏毅未說他要出多少錢，也未看到薛宏毅一起出錢；李
    席鋒則稱：不知薛宏毅買回毒品之金額及數量；不知馮泰翔
    有無出資（原審二卷104 、109 、112 、115 頁）。況且，
    前揭附表二、三譯文內容，是在談論購買海洛因事宜，業據
    證人曾文盟、于溫顯、李席鋒證述在卷（偵一卷62、72、83
    頁，原審及本院筆錄）。除此，曾文盟已明確表示：本案我
    與被告聯絡的譯文，並無談論手機買賣的情形（原審二卷
    111 頁）；薛宏毅嗣亦自承：我的認知上，曾文盟、于溫顯
    、李席鋒是要跟我買海洛因（本院一卷298 、299 頁）。為
    此，附表二、三之譯文，係在洽談毒品海洛因買賣無訛。
四、再查，被告雖稱係以藥粉冒充海洛因，出售並交付予曾文盟
    、于溫顯、李席鋒等人，然經本院將被告薛宏毅於99年11月
    26日當庭提出之藥丸及藥粉，送請高醫鑑定及向衛生署食品
    藥物管理局函詢結果，含第四級管制藥品及非屬管制藥品成
    份，並可用於治療疼痛、焦慮等病症（詳如附表五所示），
    有高醫99年12月28日高醫附科字0990005278號函（本院一卷
    229 、238 頁）、食品藥物管理局100 年1 月24日FDA 管字
    1000 003771 號函（本院一卷241 頁）可佐。又其中之特拉
    嗎竇、可尼丁成份，醫院常用於治療海洛因成癮；而氯二氮
    平亦偶用於海洛因戒斷治療等情，亦有法醫研究所100 年2
    月17日法醫毒字第100000354 號函，及高雄市立凱旋醫院10
    0 年3 月17日高市凱醫勒字第1000001923號可佐（本院一卷
    244 、258 頁）。然：因上開藥粉、藥丸缺乏主觀上感到愉
    稅或高亢之作用；且海洛因及甲基安非他命較少以口服方式
    施用，外觀與物理性質亦與上開藥粉、藥丸有異，故就就藥
    理性質來看，服上開藥粉、藥丸，與施用海洛因及甲基安非
    他命，是應可區別。亦即對於習慣海洛因或非他命之使用者
    應能區別二者不同，對不熟悉海洛因或安非他命之個案才不
    能排除誤信之虞，亦經專責治療精神病及毒品戒治之凱旋醫
    院於上開函文中明確函覆在卷（本院一卷258 頁）。參以李
    席鋒自81年起，及曾文盟自91年起，暨于溫顯自92年起，均
    有多次施用海洛因，而為警查獲，經送觀察勒戒、戒治及判
    處徒刑後入監執行之前科，有渠等之前案紀錄表及相關裁定
    與判決書可佐（詳本院一卷273 至289 頁），是於97年間李
    席鋒、曾文盟、于溫顯購買本案之毒品前，既已長期施用毒
    品，屬習慣使用海洛因之人，當能輕易分辨海洛因與被告當
    庭提出之藥粉間之不同，而無誤認之虞。況李席鋒、于溫顯
    亦明確證稱吸用結果應係海洛因無訛，曾明盟亦稱與被告所
    給之物品施用結果，其以前所施用之海洛因差不多（本院二
    卷143 、152 、155頁），是以被告上開辯詞委無足採。
五、又查：
(一)、被告二人雖均否認交付予買家之物品為海洛因，然本案22次
    販毒，均已將「物品」交予曾文盟、于溫顯、李席鋒3 位買
    家等情，業經被告薛宏毅自承及證人曾文盟、李席鋒證述在
    卷（原審二卷108 、114 頁，原審二卷118 頁，本院一卷
    304 頁）。佐以曾文盟、于溫顯、李席鋒確曾多次以手機及
    0000000 號電話，向被告所持有用之手機聯絡，告知「到了
    」、「到圓環了」等語（例如：附表二之(四)、(六)至(八)、(十一)、
    (十四)至(十八)，三之(一)、(三)譯文）；而李席鋒所用之0000000 號電
    話係裝置於高雄市○○區○○路157 號之公用電話，距通聯
    時被告手機之基地台位置（高雄市○○區○○路50、52號樓
    頂）甚近等情，亦有中華電話高雄營業處服務中心100 年5
    月6 日高一服（二）密字第100042號函、google地圖可佐（
    本院一卷312 、312 頁），益證李席鋒於電話中表示「到了
    」確非虛言。是以本案22次販毒，曾文盟、于溫顯、李席鋒
    以電話聯絡後，確均已收到渠等所購買之毒品無訛。
(二)、又事實三之(一)即97年11月18日這次，依譯文所示薛宏毅先指
    示馮泰翔交付一小包毒品予曾文盟止癮，嗣又再指示4 包倒
    成一包交付予曾文盟。爰因時間密接，薛宏毅又未表示免費
    贈送，自係二次交付之時毒品以3 千元計價，而係同一次交
    易，並非其中一次為無償贈與。馮泰翔雖稱其只有依薛宏毅
    指示，先提供一小包予曾文盟止癮云云。然證人曾文盟於原
    審已證稱：當天有分2 次交付毒品，第1 次是1 小包等語。
    佐以譯文中，曾文盟稱已到約定地點，而馮泰翔亦同意由其
    前往交付，故本次交易係由被告馮泰翔依薛宏毅，先後2次
    交付毒品予曾文盟無訛。
(三)、又事實三之(四)即97年年11月5 日這次，被告馮泰翔雖稱：不
    是由我出面交付毒品予李席鋒。然依附表三之(四)編號４、５
    譯文所示，薛宏毅明確向李席鋒表示，其是叫「翔仔」駕車
    送貨予李席鋒，李席鋒亦稱「看到了」。佐以馮泰翔綽號「
    翔仔」，業據被告馮泰翔自承在卷；薛宏毅亦稱：電話中說
    叫翔仔去，這翔仔是馮泰翔（本院三卷144 頁），李席鋒既
    認識馮泰翔，當無誤認的可能。因此本次販賣，應係推由被
    告馮泰翔駕車至約定地點，將物品交予李席鋒無訛。至於附
    表三之(二)、(三)2 次犯行，並無證據證明係由馮泰翔出面交付
    毒品，依罪疑唯原則，應認係由被告薛宏毅出面交付毒品（
    理由同後述）。
六、又辯護人雖稱譯文並無確切之毒品數量、金額。然事實欄之
    二、三所示22次海洛因所得雖未扣案，惟衡情被告既甘冒重
    刑販毒營利，自無容許買家長期積欠不予催討之理。況且各
    次買賣價金均已收得，業據曾文盟證述在卷（原審二卷115
    、116 頁）。又事實二之(三)至(十二)、(十三)至(十八)，及事實三所4 次
    買賣，雙方於電話對話中，或已明言金額，或明確提到「1
    張」、「2 張」、「半半」、「4 分之1 」等毒品交易之常
    用語（詳參各該譯文）。被告薛宏毅自承：1 張是指一千元
    、2 張是2 千元（本院一卷299 、300 頁）；曾文盟亦證稱
    ：1 張1 千元，四分之一錢須六千元，半錢一萬一千元，四
    分之一就是四分之一錢要6 千元等語（偵卷62頁，原審二卷
    109 頁）；李席鋒復稱：一千的便當就是一千元的海洛因（
    本院二卷），前揭20次之交易金額應甚明確。至於事實二之
    (一)與(二)這2 次毒品交易之金額，各為3000元，亦經曾文盟證
    述在卷（原審二卷108 、109 、112 頁）。從而，堪信本案
    之22次販賣毒品所得金額，應各如附表一所示。
七、又就事實三所示四次被告共同販賣海洛因予曾文盟、李席鋒
    之犯行，業據曾文盟、李席鋒證述在卷，復有各該譯文可佐
    。至於本案雖乏積極明確之證據足證薛宏毅購入毒品時，即
    與馮泰翔間具有共同販賣之意思聯絡（詳後述），然就事實
    三之(一)至(四)所示4 次犯行，三之(一)、(四)2 次係由馮泰翔出面
    交付毒品予買家；其餘三之(二)、(三)這2 次，亦由馮泰翔接聽
    購毒之電話及加以應允，馮泰翔已參與販毒之構成要件行為
    至為灼然。佐以，被告馮泰翔辯稱宏毅有告訴我是假毒品（
    本院一卷303 頁），及97年11月18日交付毒品予曾文盟過程
    中，薛宏毅曾指示馮泰翔「4 包倒作1 包（參附表三之(一)譯
    文），可知薛宏毅交付予毒品予馮泰翔前，並未將毒品刻意
    包裝偽裝，顯無防範馮泰翔知為「毒品」之意；被告馮泰翔
    自已又已施用海洛因有多年（參卷附之前案紀錄表），自當
    熟悉海洛因市價及外觀形色，應無不知其所交付之物品為海
    洛因之理。何況，附表三之(一)、(二)、(三)譯文的通話中，薛宏
    毅、李席鋒既已多次向馮泰翔提到「3 千、1 千元、1 千元
    」等語，薛宏毅更指示馮泰翔「拿去給他，收3 千」，衡情
    馮泰翔應知為「販賣」而非「無償贈送」毒品予曾文盟、李
    席鋒。從而，被告馮泰翔與薛宏毅，就事實三之(一)至(四)所示
    之4 次犯行，應具有共同販賣以營利之犯意聯絡，至為灼然
    。
八、又：
(一)、雖然「事實二之(三)、(四)，均係於97年10月19日，販賣海洛因
    予曾文盟」、「事實二之(十四)、(十五)，均係於97年10月17日，販
    賣海洛因予李席鋒」。然購入毒品後，未必全供自行施用，
    亦可能轉賣或轉贈予其他人。因此販毒者於同一日內，先後
    與同一購毒者多次通聯，實未必即為同一次交易。更何況：
１、事實二之(三)、(四)二次販毒分別係當日上午及下午；通聯時間
    相差將近9 小時；且曾文盟於上午言明購買3 千元，下午則
    表示購買1 張（1 千元），數量顯有不同。況且，曾文盟於
    上午及下午之通聯過程中，均表示「到了」（詳參附表二之
    (三)、(四)譯文），衡情當日被告薛宏毅與曾文盟應係先後於上
    午及下午各見面1 次。而下午之譯文中又未提到係延續上午
    之交易，或更無提到上午之交易尚未交付毒品。是依譯文所
    示，顯係不同的二次買賣。
２、事實二之(五)至(七)這3 次販毒分別係當日凌晨、上午及下午；
    通聯時間各相差將近8 小時；且曾文盟於上午及下午所言明
    購買之金額顯有不同。況且，曾文盟於凌晨、上午及下午之
    通聯過程中，均表示「到了」（詳參附表二之(五)至(七)譯文）
    ，衡情當日被告薛宏毅與曾文盟應係先後見面3 次。而3 次
    譯文中又未提到係延續前次之交易，或更無提到前次交易尚
    未交付毒品。是依譯文所示，應係不同的3 次買賣。
３、事實二之(十四)、(十五)二次販毒分別係當日中午及下午；通聯時間
    相差將近5 小時；且李席鋒於中午言明購買1 千5 百元，順
    便還錢，下午則表示購買1 千元，數量顯有不同。況且，李
    席鋒於上午及下午之通聯過程中，均表示「我到了」（詳參
    附表二之(十四)、(十五)譯文），衡情當日被告薛宏毅與李席鋒應係
    先後於中午及下午各見面1 次。而下午之譯文中又未提到係
    延續中午之交易，或更無提到中午之交易尚未交付毒品。是
    依譯文所示，顯係不同的二次買賣。
(二)、事實二之(十三)這次，公訴意旨雖認交易時間為97年10月15日下
    午6 時12分至25分，惟當（15）日沒有完成交易，係翌（16
    ）日12時38分許聯絡後才完成交易，業據證人李席鋒於原審
    證述明確（原審二卷118 、125 頁），是該次交易於97年10
    月15日雖因無交付而未遂，但於翌日已續前交易毒品之意思
    而完成交付毒品與金錢無訛。
九、又本案相關卷證固乏足供認定被告取得海洛因之價格及販出
    數量等相關資料，惟販賣毒品之行為，本無一定之公定價格
    ，且上述毒品可任意分裝或增減其份量，是其各次買賣之價
    格，當亦各有差異，而或隨供需雙方之資力、關係之深淺、
    需求之數量、貨源之充裕與否、販賣者對於資金之需求殷切
    與否，以及政府之查緝態度，進而為各種不同之風險評估，
    而為機動性調整，是其價格標準，自非一成不變，且販賣者
    從各種「價差」、「量差」或「純度」謀取利潤方式，或有
    差異，然其所圖利益之非法販賣行為目的，則屬相同，並無
    二致。因之，販賣利得，除經行為人（被告）坦承，或其價
    量至臻明確，委難察得實情。況一般民眾普遍認知毒品之非
    法交易，向為政府查禁森嚴且重罰不寬貸，衡諸常情，苟無
    利可圖，應無甘冒被查緝法辦重刑之危險，平白無端義務為
    該買賣之工作，是其販入之價格必較售出之價格低廉，而有
    從中賺取買賣差價牟利之意圖及事實，應屬符合論理法則且
    不違背社會通常經驗之合理判斷。從而，舉凡其有償交易，
    除足反證其確另基於某種非圖利本意之關係外，通常尚難因
    無法查悉其買進、賣出之差價，而諉無營利之意思，或阻卻
    販賣犯行之追訴。故本件雖無從查得被告薛宏毅販入毒品之
    真正價格，及因販賣予本案之買家而獲取實際利潤之金額，
    但薛宏毅就附表二之18次犯行，及薛宏毅、馮泰翔就附表三
    之4 次犯行，有藉此營利之意圖既可堪認定，自難執此為由
    而阻卻其應負販賣毒品之罪責。
十、綜上所述，本案事證明確，被告犯行，均堪認定。
十一、又被告行為後，毒品危害防制條例第4 條已於98年5 月20日
    修正公布，並自98年5 月22日生效施行，應依刑法第11條前
    段準用刑法第2 條第1 項規定，依「從舊從輕」原則而為比
    較適用。而毒品危害防制條例第4 條第1 項於此次修正前、
    後之構成要件均相同，僅於法定刑部分由「死刑或無期徒刑
    ；處無期徒刑者，得併科新臺幣1000萬元以下罰金」，修正
    為「死刑或無期徒刑；處無期徒刑者，得併科新臺幣2000萬
    元以下罰金」，因於法定刑無期徒刑得併科罰金之部分業經
    修正提高，比較結果，以適用修正前之規定較有利於被告，
    本案自應適用修正前毒品危害防制條例規定論科。
十二、按海洛因屬毒品危害防制條例第2 條第2 項第1 款所定之第
    一級毒品。核被告薛宏毅所為如事實欄之二、三所示22次販
    賣海洛之行為，及被告馮泰翔所為如事實欄之三所示4 次販
    賣海洛之行為，均係犯修正前毒品危害防制條例第4 條第1
    項之販賣第一級毒品罪。至於被告持有海洛因之低度行為為
    其販賣海洛因之高度行為所吸收，不另論罪。又就事實欄三
    之(一)至(四)所示４次犯行，被告二人具有犯意聯絡及行為分擔
    ，各就該次犯罪均應論以共同正犯。又被告薛宏毅就所犯上
    開22罪，及被告馮泰翔就所犯上開4 罪，均係犯意各別，行
    為互殊，應予分論併罰。
十三、又：
(一)、被告薛宏毅有如事實欄之一所載受有期徒刑執行完畢之事實
    ，有臺灣高等法院被告前案紀錄表可稽。其於受徒刑之執行
    完畢5 年以內，故意再犯本件有期徒刑以上之上開各罪，均
    為累犯，除販賣第一級毒品罪，法定刑為死刑、無期徒刑部
    分，依法均不得加重外，其餘部分應各依刑法第47條第1項
    規定，加重其刑。
(二)、至於被告馮泰祥雖有事實欄之一所示Ａ、Ｂ、Ｃ、Ｄ案前科
    ；且本案犯行係在96年7 月16日Ｂ、Ｃ、Ｄ合併執行完畢出
    監後5 年內再犯。然因被告馮泰祥現甫因「94年9 月初至同
    年月24日間持有改造手槍及子彈」，於97年9 月15日經高雄
    地院97年訴緝字第86號判刑（簡稱Ｅ案）確定（參本院二卷
    279 、269 至277 頁）。而Ｂ、Ｃ、Ｄ、Ｅ案係裁判決確定
    前犯數罪，Ｅ案又尚在執行中，合理預期將定執行刑。為此
    參酌最高法院第六次刑庭決議意旨，尚難遽認Ｂ、Ｃ、Ｄ案
    已執行完畢。為此，應認被告係於Ａ案92年11月13日縮刑期
    滿，執行完畢後五年內，故意再犯本案事實欄三之(二)至(四)所
    示３罪，為累犯，除販賣第一級毒品罪，法定刑為死刑、無
    期徒刑部分，依法均不得加重外，其餘部分應各依刑法第47
    條第1 項規定，加重其刑。至於事實欄三之(一)之罪犯罪時間
    既為97年11月18日自非累犯，併此敘明。
十四、被告2 人所犯販賣第一級毒品海洛因之罪行，販賣之數量非
    鉅，附表二、三販毒所得分別為43500 元、6500元，相較大
    毒梟販賣毒品之數量及獲利，情節顯屬輕微，倘科以法定最
    低度刑無期徒刑，衡諸一般社會法律情感，猶嫌過重，情堪
    憫恕，爰均依刑法第59條規定酌減其刑。並就須按累犯加重
    部分，依法先加後減其刑。
十五、原審以事欄欄之二所示被告薛宏毅18次販賣海洛因犯行，及
    事欄欄之三所示薛宏毅、馮泰翔４次共同販賣海洛因犯行，
    罪證明確，予以論罪科刑，固非無見。惟：(一)、就事實欄之
    二所示18次犯行，被告薛宏毅係基於單獨之犯意，獨自販賣
    毒品予，而馮泰翔並非上開18次犯行之共犯，原判決就系爭
    18次犯行，認被告薛宏毅與馮泰翔為共同正犯，並進而就18
    次之販賣所得諭知應由薛宏毅與馮泰翔連帶沒收，及如不能
    沒收時，應連帶以渠等財產抵償，容有未合。(二)、就事實欄
    之三之(二)、(三)所示2 次犯行，與李席鋒通話之人為係馮泰翔
    ，原判決誤認為「阿修」，亦有未合。(三)、就事實欄之三之
    (四)所示該次犯行，原判決漏引附表三之(四)編號４、５所示譯
    文；而就事實欄之三之(一)所示該次犯行，原判決漏引附表三
    之(一)之１譯文，亦有未恰。(四)、就事實欄之三之(一)之犯行，
    被告馮泰翔應非累犯。又就本案之三之(二)至(四)犯行，被告馮
    泰祥係因Ａ案執行完畢成該當累犯，並非因Ｂ、Ｃ、Ｄ之前
    案執行完畢，而成立累犯（詳前述），原判決就此亦有誤會
    。為此，被告薛宏毅上訴意旨，仍執陳詞，否認犯罪，指摘
    原判決不當，固無理由，但原判決既有上開可議，應將原判
    決撤銷改判。
十五、爰審酌被告2 人貪圖一己私利而出售毒品牟利，殘害國民身
    心健康，助長社會濫用毒品風氣，及被告矢口否認犯行等犯
    罪後之態度，及各次販賣毒品之數量與獲利雖不同，但差異
    不大且金額與數量尚屬非鉅，暨就共同賣之4 罪，同被告馮
    泰翔居於較次要地位，及被告二人之品性（參卷附前案紀綠
    ），暨其他一切情狀，分別量處如主文第2 、3 項所示之刑
    。又依被告2 人販賣海洛因犯罪之性質，認有褫奪公權之必
    要，各併予宣告禠奪公權5 年，並各定應執行刑如主文第2
    、3 項所示之刑。
十六、沒收部分：
(一)、附表四編號2 、4 所示之手機及搭配之門號（含SIM 卡）為
    被告薛宏毅所有，編號33所示之手機及搭配之門號（含SIM
    卡）為被告馮泰翔所有（偵一卷6 、7 頁被告筆錄）；並均
    為被告2 人於販賣海洛因時供聯絡之用，為供販賣毒品所用
    之物（詳參附表二、三所示）。依毒品危害防制條例第19條
    1 項規定，於附表二、三所示各主刑項下宣告沒收。
(二)、附表二、三所示毒品均已交付毒品及收取價金，業如前述。
    附表二所示18次販毒，被告薛宏毅之販賣毒品所得合計共
    43500 元；而附表三所示4 次販毒，被告薛宏毅、馮泰翔共
    同販賣毒品所得合計共6500元，仍應依毒品危害防制條例第
    19條第1 項於附表二、三所示各主刑項下宣告連帶沒收，如
    全部或一部不能沒收時，附表二之所得以薛宏毅財產抵償之
    ，附表三之所得則以薛宏毅、馮泰翔之財產連帶抵償之。
(三)、附表四除編號2 、4 、33以外所示之物，其中編號1 之房屋
    契約書、編號18之房屋鑰匙、編號36至39之身分證及編號43
    之武士刀與販賣毒品無關，編號3、5至17、28至32、34、35
    、42所示之手機及電信卡，無證據顯示為供本案販毒時聯絡
    所用。此外，編號19至27、40、41所示之物為供吸食毒品所
    用之物，亦據被告2 人於警詢供承在卷，且無證據顯示此揭
    物品亦供販賣毒品時使用，故於本案中均不予宣告沒收。至
    於薛宏毅使用之0000000000行動電話（含SIM 卡）、馮泰翔
    使用之0000000000行動電話（含SIM 卡），既非違禁物，又
    無證據足證係渠等所有，復未經搜索查獲而未扣案，難認尚
    存，為此不予宣告沒收。
參、無罪部分：
一、公訴意旨略以：被告馮泰翔與薛宏毅基於共同之犯意聯絡，
    於事實欄之二之(一)至(九)所示時、地，販賣海洛因予曾文盟９
    次；及於二之(十)至(十二)所示時、地販賣海洛因予于溫顯３次；
    暨於二之(十三)至(十八)所示時、地販賣海洛因予李席鋒６次，而認
    被告馮泰翔涉犯毒品危害防制條例第4 條第1 項販賣第一級
    罪共18罪等語。
二、按：
(一)、犯罪事實應依證據認定之，無證據不得認定犯罪事實；又不
    能證明被告犯罪者，應諭知無罪之判決，刑事訴訟法第154
    條第2 項、第301 條第1 項分別定有明文。又認定犯罪事實
    所憑之證據，雖不以直接證據為限，間接證據亦包括在內；
    然而無論係直接或間接證據，其為訴訟上之證明，須於通常
    一般之人均不致有所懷疑，而得確信其為真實之程度者，始
    得據為有罪之認定，倘其證明尚未達到此一程度，而有合理
    之懷疑存在時，即難為有罪之認定（參最高法院76年台上字
    第4986號判例）。再按91年2 月8 日修正公佈之刑事訴訟法
    第161 條第1 項規定：檢察官就被告犯罪事實，應負舉證責
    任，並指出證明之方法。因此，檢察官對於起訴之犯罪事實
    ，應負提出證據及說服之實質舉證責任。倘其所提出之證據
    ，不足為被告有罪之積極證明，或其指出證明之方法，無從
    說服法院以形成被告有罪之心證，基於無罪推定之原則，自
    應為被告無罪判決之諭知（參最高法院92年台上字128 號判
    例）。
(二)、又犯施用、販賣第一、二級毒品等罪，供出毒品來源因而破
    獲者，得減輕其刑，毒品危害防制條例第十七條定有明文，
    則施用、販賣毒品之人，如供出毒品之來源因而破獲者，既
    得獲邀減輕其刑之寬典，為擔保其所為陳述之真實性，自應
    有足以令人確信其陳述為真實之補強證據，始能資為販賣或
    轉讓毒品等犯行論罪之依據。而所謂補強證據，則指除施用
    、販賣毒品者之供述外，其他足以證明該陳述之事實確具有
    相當程度真實性之證據而言，雖所補強者，非以事實之全部
    為必要，但亦須因補強證據與該項陳述之相互利用，足使犯
    罪事實獲得確信者，始足當之。
三、公訴人認被告馮泰翔於附表一之一所示時地，與薛宏毅基於
    共同之犯意聯絡，先後共同販賣海洛因予曾文盟、于溫顯、
    李席鋒共18次，無非係以曾文盟、于溫顯、李席鋒證述及通
    聯譯文為據。惟被告馮泰翔則堅決否認有參與上開18次販賣
    毒品之行為，辯稱這18次，其非與買家聯絡，亦未交付毒品
    予曾文盟、于溫顯、李席鋒等語。
四、經查，薛宏毅於附表一之一所示時、地，販賣海洛因予曾文
    盟９次，及販賣海洛因予于溫顯３次，暨販賣海洛因予李席
    鋒６次等情，業已詳述如前，堪信為真實。
五、然查：
１、系爭18次毒品買賣，前經本院核對卷內已有之譯文，並找出
    與各該次買賣時間相近且無譯文之通聯紀錄，再函請高市刑
    大翻譯結果，與系爭18次販毒相關之通聯譯文，僅如附表二
    所示。其餘之通聯則為未留言之語音信箱，有本院100 年4
    月22日雄分院全刑接99上訴826 字第06979 號函及高雄市刑
    大100 年5 月23日高市警刑大偵五字第100002140 號函可佐
    （本院二卷6 至37頁），除此，檢察官亦未就系爭18次販毒
    舉出其他譯文。是依附表二之譯文所示，系爭18次犯行，買
    毒之人均直接與薛宏毅聯絡。渠等於通話過程中，既未再與
    被告馮泰翔對話，薛宏毅亦未表示要叫馮泰翔負責送交毒品
    ，更無薛宏毅與馮泰翔連絡並指示馮泰翔出面交毒的對話或
    通聯。為此，本案經長期監聽結果，並無譯文足以佐證被告
    馮泰翔有參與系爭18次犯行。
２、高雄市刑大之員警陳俊榮於原審雖證稱：根據我們跟監，都
    是于溫顯打給薛宏毅，薛宏毅叫小弟馮泰翔拿出去給于溫顯
    等語（原審二卷275 頁）。唯經本院就本案犯行，函詢跟監
    過程及函調照片、錄影畫面結果，高雄市刑大以100 年5 月
    23日高市警刑大偵五字第1000021140號函覆略以：本案係由
    員警李玉龍、陳俊榮實施跟監，並無相關照片及錄影畫面（
    本院二卷20頁）。嗣於本院審理時，陳俊榮證稱：其雖曾看
    過馮交付毒品予李席鋒，但因只有跟監1 、2 次，並已忘記
    確切的時間，致不能確定看到的那1 、2 次是否有移送偵辦
    等語；李玉龍亦證稱：並未每次交易均有跟監，曾在建功路
    靠近本館路附近，看到由馮交付毒品，但那次本案原審判決
    之犯行內等語（本院二卷158 至161 頁）。為此，就系爭18
    次犯行，員警既未親見，亦無相關跟監之照片或影帶足證係
    被告馮泰翔出面送交毒品。
３、至於警偵時曾文盟固曾稱：有時是源仔，有時是他小弟拿過
    來；于溫顯、李席鋒亦均稱：有時是源兄，有時是馮泰翔，
    交付毒品給渠等（偵一卷62、72、83頁）。嗣於原審時，曾
    文盟並稱：有交錢給馮泰翔。李席鋒亦稱：大部分而由薛宏
    毅交付毒品，馮泰翔只有一、二次拿給我，不記得馮泰翔究
    竟拿幾次等語（原審二卷107 、123 頁）。然依上開證述，
    足見實非每次均由被告馮泰翔出面交付毒品，況且警偵時並
    未提示及針對各次譯文逐一並具體詢問相關販賣及交付之過
    程，致曾文盟、于溫顯、李席鋒，僅係概括、簡短的回答。
    爰因刑罰就販賣毒品已採一罪一罰，實難遽因渠等之上開空
    泛性的回答，就認定系爭18次毒品交易，係由馮泰翔交付毒
    品予買家。
４、從而，曾文盟、于溫顯、李席鋒未明確證述上開18次交易係
    馮泰翔交付及聯絡，所述內容既屬空泛，又查無相關物證及
    譯文，依罪疑輕原則，僅得認係由直接與購毒者對話之薛宏
    毅交付毒品，而難認被告馮泰翔有參與附表一之一所示18次
    販毒。
六、又薛宏毅係何時購入系爭18次犯行之毒品未明；本案審理時
    ，薛宏毅又稱未與馮泰翔一起買毒（本院二卷215 頁）；復
    無證據足證係被告馮泰祥聯絡、或出面、出資購買。則實乏
    積極明確之證據足證薛宏毅購入時，即與馮泰翔間具有共同
    販賣之意思聯絡。
七、稽諸首開說明，公訴人據以指被告馮泰翔有附表一之一所示
    18次毒品交易之證據，仍存有合理之懷疑，尚未到達確信其
    為真實之程度。此外，復查無其他積極證據，足以證明被告
    馮泰翔有前揭公訴意旨所指之上開犯行。馮泰翔此部分犯罪
    自屬不能證明，依諸刑事訴訟法第301 條第1 項之規定，自
    應就此部分諭知無罪之判決。原審未詳為推求，就此部分之
    18次犯行，遽為被告馮泰翔有罪之判決，容有未恰，被告馮
    泰翔上訴意旨執此指摘原判決此部分不當，為有理由，應由
    本院將原判決此部分撤銷，而為被告馮泰翔此部分無罪之判
    決。
據上論斷，應依刑事訴訟法第369 條第1 項前段、第364 條、第
299 條第1 項前段、第301 條第1 項，修正前毒品危害防制條例
第4條 第1 項、毒品危害防制條例第19條第1 項，刑法第2 條第
1 項前段、第11條、第28條、第47條第1 項、第37條第2 項、第
51條第5 款、第8 款、第59條，判決如主文。
本案經檢察官陳建年到庭執行職務。
中    華    民    國   100    年    10    月    25    日
                  刑事第一庭    審判長法  官  周賢銳
                                      法  官  曾逸誠
                                      法  官  洪碩垣
以上正本證明與原本無異。
如不服本判決應於收受本判決後10日內向本院提出上訴書狀，其
未敘述上訴理由者，並得於提起上訴後10日內向本院補提理由書
狀（均須按他造當事人之人數附繕本）「切勿逕送上級法院」。
中    華    民    國   100    年    10    月    28    日
                                      書記官  洪慧敏
┌───────────────────────────────────────┐
│附表一                                                                        │
├─┬──────┬───────────────────────┬──────┤
│  │本院判決書之│本院判決之罪名及量刑                          │原審判決書  │
│  │事實欄編號  │                                              │編      號  │
├─┼──────┼───────────────────────┼──────┤
│１│事實二之(一)  │薛宏毅犯販賣第一級毒品，累犯，處有期徒刑拾陸年│即原審判決書│
│  │97年10月16日│，褫奪公權伍年，扣案如附表四編號4 所示之手機（│附表一之１  │
│  │            │含SIM卡）；未扣案之販賣毒品所得新臺幣參仟元沒 │            │
│  │            │收之，如全部或一部不能沒收時，以其財產抵償之。│            │
├─┼──────┼───────────────────────┼──────┤
│２│事實二之(二)  │薛宏毅犯販賣第一級毒品，累犯，處有期徒刑拾陸年│即原審判決書│
│  │97年10月17日│，褫奪公權伍年，扣案如附表四編號4 所示之手機（│附表一之２  │
│  │            │含SIM卡）；未扣案之販賣毒品所得新臺幣參仟元沒 │            │
│  │            │收之，如全部或一部不能沒收時，以其財產抵償之。│            │
├─┼──────┼───────────────────────┼──────┤
│３│事實二之(三)  │薛宏毅犯販賣第一級毒品，累犯，處有期徒刑拾陸年│            │
│  │97年10月19日│，褫奪公權伍年，扣案如附表四編號4 所示之手機（│即原審判決書│
│  │            │含SIM卡）；未扣案之販賣毒品所得新臺幣參仟元沒 │附表一之３  │
│  │            │收之，如全部或一部不能沒收時，以其財產抵償之。│            │
├─┼──────┼───────────────────────┼──────┤
│４│事實二之(四)  │薛宏毅犯販賣第一級毒品，累犯，處有期徒刑拾陸年│            │
│  │97年10月19日│，褫奪公權伍年，扣案如附表四編號4 所示之手機（│即原審判決書│
│  │            │含SIM卡）；未扣案之販賣毒品所得新臺幣壹仟元沒 │附表一之４  │
│  │            │收之，如全部或一部不能沒收時，以其財產抵償之。│            │
├─┼──────┼───────────────────────┼──────┤
│５│事實二之(五)  │薛宏毅犯販賣第一級毒品，累犯，處有期徒刑拾陸年│            │
│  │97年10月20日│，褫奪公權伍年，扣案如附表四編號4 所示之手機（│即原審判決書│
│  │            │含SIM卡）；未扣案之販賣毒品所得新臺幣壹仟元沒 │附表一之５  │
│  │            │收之，如全部或一部不能沒收時，以其財產抵償之。│            │
├─┼──────┼───────────────────────┼──────┤
│６│事實二之(六)  │薛宏毅犯販賣第一級毒品，累犯，處有期徒刑拾陸年│即原審判決書│
│  │97年10月20日│，褫奪公權伍年，扣案如附表四編號4 所示之手機（│附表一之６  │
│  │            │含SIM卡）；未扣案之販賣毒品所得新臺幣壹仟元沒 │            │
│  │            │收之，如全部或一部不能沒收時，以其財產抵償之。│            │
│  │            │                                              │            │
├─┼──────┼───────────────────────┼──────┤
│７│事實二之(七)  │薛宏毅犯販賣第一級毒品，累犯，處有期徒刑拾陸年│即原審判決書│
│  │97年10月20日│，褫奪公權伍年，扣案如附表四編號4所示之手機（ │附表一之７  │
│  │            │含SIM 卡）；未扣案之販賣毒品所得新臺幣壹萬壹仟│            │
│  │            │元沒收之，如全部或一部不能沒收時，以其財產抵償│            │
│  │            │之。                                          │            │
├─┼──────┼───────────────────────┼──────┤
│８│事實二之(八)  │薛宏毅犯販賣第一級毒品，累犯，處有期徒刑拾陸年│即原審判決書│
│  │97年11月11日│，褫奪公權伍年，未扣案之販賣毒品所得新臺幣陸仟│附表一之８  │
│  │            │元沒收之，如全部或一部不能沒收時，以其財產抵償│            │
│  │            │之。                                          │            │
├─┼──────┼───────────────────────┼──────┤
│９│事實二之(九)  │薛宏毅犯販賣第一級毒品，累犯，處有期徒刑拾陸年│即原審判決書│
│  │97年11月26日│，褫奪公權伍年，未扣案之販賣毒品所得新臺幣貳仟│附表一之１０  │
│  │            │元沒收之，如全部或一部不能沒收時，以其財產抵償│            │
│  │            │之。                                          │            │
├─┼──────┼───────────────────────┼──────┤
│１０│事實二之(十)  │薛宏毅犯販賣第一級毒品，累犯，處有期徒刑拾陸年│即原審判決書│
│  │97年10月24日│，褫奪公權伍年，扣案如附表四編號4所示之手機（ │附表二之１  │
│  │            │含SIM卡）；未扣案之販賣毒品所得新臺幣貳仟元沒 │            │
│  │            │收之，如全部或一部不能沒收時，以其財產抵償之。│            │
├─┼──────┼───────────────────────┼──────┤
││事實二之(十一)  │薛宏毅犯販賣第一級毒品，累犯，處有期徒刑拾陸年│即原審判決書│
│  │97年10月25日│，褫奪公權伍年，扣案如附表四編號4 所示之手機（│附表二之２  │
│  │            │含SIM卡）；未扣案之販賣毒品所得新臺幣壹仟元沒 │            │
│  │            │收之，如全部或一部不能沒收時，以其財產抵償之。│            │
│  │            │                                              │            │
├─┼──────┼───────────────────────┼──────┤
││事實二之(十二)  │薛宏毅犯販賣第一級毒品，累犯，處有期徒刑拾陸年│即原審判決書│
│  │97年10月29日│，褫奪公權伍年，扣案如附表四編號4 所示之手機（│附表二之３  │
│  │            │含SIM卡）；未扣案之販賣毒品所得新臺幣壹仟元沒 │            │
│  │            │收之，如全部或一部不能沒收時，以其財產抵償之。│            │
│  │            │                                              │            │
├─┼──────┼───────────────────────┼──────┤
││事實二之(十三)  │薛宏毅犯販賣第一級毒品，累犯，處有期徒刑拾陸年│即原審判決書│
│  │97年10月16日│，褫奪公權伍年，扣案如附表四編號2 所示之手機（│附表三之１  │
│  │            │含SIM卡）；未扣案之販賣毒品所得新臺幣壹仟元沒 │            │
│  │            │收之，如全部或一部不能沒收時，以其財產抵償之。│            │
│  │            │                                              │            │
├─┼──────┼───────────────────────┼──────┤
││事實二之(十四)  │薛宏毅犯販賣第一級毒品，累犯，處有期徒刑拾陸年│即原審判決書│
│  │97年10月17日│，褫奪公權伍年，扣案如附表四編號2 所示之手機（│附表三之２  │
│  │            │含SIM卡）；未扣案之販賣毒品所得新臺幣壹仟伍佰 │            │
│  │            │元沒收之，如全部或一部不能沒收時，以其財產抵償│            │
│  │            │之。                                          │            │
├─┼──────┼───────────────────────┼──────┤
││事實二之(十五)  │薛宏毅犯販賣第一級毒品，累犯，處有期徒刑拾陸年│即原審判決書│
│  │97年10月17日│，褫奪公權伍年，扣案如附表四編號2 、4 所示之手│附表三之３  │
│  │            │機（含SIM卡）；未扣案之販賣毒品所得新臺幣貳仟 │            │
│  │            │元沒收之，如全部或一部不能沒收時，以其財產抵償│            │
│  │            │之。                                          │            │
├─┼──────┼───────────────────────┼──────┤
││事實二之(十六)  │薛宏毅犯販賣第一級毒品，累犯，處有期徒刑拾陸年│即原審判決書│
│  │97年10月26日│，褫奪公權伍年，扣案如附表四編號4 所示之手機（│附表三之６  │
│  │            │含SIM卡）；未扣案之販賣毒品所得新臺幣壹仟元沒 │            │
│  │            │收之，如全部或一部不能沒收時，以其財產抵償之。│            │
├─┼──────┼───────────────────────┼──────┤
││事實二之(十七)  │薛宏毅犯販賣第一級毒品，累犯，處有期徒刑拾陸年│即原審判決書│
│  │97年10月28日│，褫奪公權伍年，扣案如附表四編號2 所示之手機（│附表三之７  │
│  │            │含SIM卡）；未扣案之販賣毒品所得新臺幣壹仟伍佰 │            │
│  │            │元沒收之，如全部或一部不能沒收時，以其財產抵償│            │
│  │            │之。                                          │            │
├─┼──────┼───────────────────────┼──────┤
││事實二之(十八)  │薛宏毅犯販賣第一級毒品，累犯，處有期徒刑拾陸年│即原審判決書│
│  │97年10月31日│，褫奪公權伍年，扣案如附表四編號2 所示之手機（│附表三之８  │
│  │            │含SIM卡）；未扣案之販賣毒品所得新臺幣壹仟伍佰 │            │
│  │            │元沒收之，如全部或一部不能沒收時，以其財產抵償│            │
│  │            │之。                                          │            │
├─┼──────┼───────────────────────┼──────┤
││事實三之(一)  │薛宏毅、馮泰翔共同犯販賣第一級毒品，薛宏毅累犯│即原審判決書│
│  │97年11月18日│，薛宏毅處有期徒刑拾陸年，馮泰翔處有期徒刑拾伍│附表一之９  │
│  │            │年伍月，均處褫奪公權伍年，扣案如附表四編號33所│            │
│  │            │示之手機（含SIM 卡）沒收；未扣案之販賣毒品所得│            │
│  │            │新臺幣參仟元由薛宏毅、馮泰翔連帶沒收之，如全部│            │
│  │            │或一部不能沒收時，連帶以渠等之財產抵償之。    │            │
├─┼──────┼───────────────────────┼──────┤
││事實三之(二)  │薛宏毅、馮泰翔共同犯販賣第一級毒品，均累犯，薛│即原審判決書│
│  │97年10月25日│宏毅處有期徒刑拾陸年，馮泰翔處有期徒刑拾伍年陸│附表三之４  │
│  │            │月，均處褫奪公權伍年，扣案如附表四編號2 所示之│            │
│  │            │手機（含SIM 卡）沒收；未扣案之販賣毒品所得新臺│            │
│  │            │幣壹仟元由薛宏毅、馮泰翔連帶沒收之，如全部或一│            │
│  │            │部不能沒收時，連帶以渠等之財產抵償之。        │            │
├─┼──────┼───────────────────────┼──────┤
││事實三之(三)  │薛宏毅、馮泰翔共同犯販賣第一級毒品，均累犯，薛│即原審判決書│
│  │97年10月28日│宏毅處有期徒刑拾陸年，馮泰翔處有期徒刑拾伍年陸│附表三之５  │
│  │            │月，均處褫奪公權伍年，扣案如附表四編號4 所示之│            │
│  │            │手機（含SIM 卡）；未扣案之販賣毒品所得新臺幣壹│            │
│  │            │仟元由薛宏毅、馮泰翔連帶沒收之，如全部或一部不│            │
│  │            │能沒收時，連帶以渠等之財產抵償之。            │            │
├─┼──────┼───────────────────────┼──────┤
││事實三之(四)  │薛宏毅、馮泰翔共同犯販賣第一級毒品，均累犯，薛│即原審判決書│
│  │97年11月5日 │宏毅處有期徒刑拾陸年，馮泰翔處有期徒刑拾伍年陸│附表三之９  │
│  │            │月，均處褫奪公權伍年，扣案如附表四編號2 所示之│            │
│  │            │手機（含SIM 卡）；未扣案之販賣毒品所得新臺幣壹│            │
│  │            │仟伍佰元由薛宏毅、馮泰翔連帶沒收之，如全部或一│            │
│  │            │部不能沒收時，連帶以渠等之財產抵償之。        │            │
└─┴──────┴───────────────────────┴──────┘
┌─────────────────────────────┐
│附表一之一                                                │
├─┬───────────────────────────┤
│１│於事實欄二之(一)至(九)所示時、地，販賣海洛因予曾文盟９次。│
├─┼───────────────────────────┤
│２│於事實欄二之(十)至(十二)所示時、地，販賣海洛因予于溫顯３次。│
├─┼───────────────────────────┤
│３│於事實欄二之(十三)至(十八)所示時、地，販賣海洛因予李席鋒６次。│
└─┴───────────────────────────┘
┌─────────────────────────┐
│附表二之(一)                                        │
├─────────────────────────┤
│監聽電話：0000000000薛宏毅                        │
│監聽時間：97.10.16                                │
│曾文盟之電話：0000000000                          │
├─┬──────────────┬────────┤
│１│11時58分                    │監聽卷(二)第78  │
│  │曾文盟: 源哥，我等一下去找你│至79頁          │
│  │        。                  │                │
│  │薛宏毅: 好。                │                │
├─┼──────────────┤                │
│２│12時46分                    │                │
│  │曾文盟: 到了，同樣。        │                │
│  │薛宏毅: 2千有沒有順便要還?  │                │
│  │曾文盟: 先還5百好嗎?        │                │
│  │薛宏毅: 好。                │                │
│  │曾文盟: 源哥，用一點空間給我│                │
│  │        。                  │                │
│  │薛宏毅: 那都可以洗05，那是可│                │
│  │        以洗的東西。        │                │
│  │曾文盟: 好。                │                │
└─┴──────────────┴────────┘
┌─────────────────────────┐
│附表二之(二)                                        │
├─────────────────────────┤
│監聽電話：0000000000薛宏毅                        │
│監聽時間：97.10.17                                │
│曾文盟之電話：0000000000                          │
├─┬──────────────┬────────┤
│１│15時14分                    │監聽卷 (二)第80 │
│  │曾文盟: 源哥，我現在要下去了│頁              │
│  │        。                  │                │
│  │薛宏毅: 好。                │                │
├─┼──────────────┤                │
│  │15時50分                    │                │
│  │曾文盟: 源哥，到了，同樣，  │                │
│  │        我先拿45給你好不好  │                │
│  │        ?                   │                │
│  │薛宏毅: 這樣差太多錢了?     │                │
│  │曾文盟: 會還你的。          │                │
│  │薛宏毅: 1千還沒還，又要欠   │                │
│  │        。                  │                │
│  │曾文盟: 最多讓我欠到2千好   │                │
│  │        嗎? 今天我老爸生日  │                │
│  │        ，我要留2、3千元。  │                │
│  │薛宏毅: 你不知道現在貴，你  │                │
│  │        差2千了，下一趟要   │                │
│  │        還了。              │                │
│  │曾文盟: 我知。              │                │
└─┴──────────────┴────────┘
┌─────────────────────────┐
│附表二之(三)                                        │
├─────────────────────────┤
│監聽電話：0000000000薛宏毅                        │
│監聽時間：97.10.19                                │
│曾文盟之電話：0000000000                          │
├─┬──────────────┬────────┤
│１│6時50分                     │監聽卷 (二)第82 │
│  │曾文盟: 源哥，過去找你。    │頁              │
│  │薛宏毅: 不是昨晚要來，以為你│                │
│  │        人不見了。          │                │
│  │曾文盟: 昨晚沒車，我一直打你│                │
│  │        打沒人接又開回去。  │                │
│  │薛宏毅: 我睡醒打，你說你要來│                │
│  │        。                  │                │
│  │曾文盟: 別人要買東西，車開去│                │
│  │        。                  │                │
│  │薛宏毅: 你來再打。          │                │
├─┼──────────────┤                │
│２│7時10分                     │                │
│  │曾文盟: 源哥，到了，3千。   │                │
│  │薛宏毅: 我有留新電話給你，你│                │
│  │        掉了嗎?             │                │
│  │曾文盟: 我沒有收到。        │                │
│  │薛宏毅: 之前的要不要還?     │                │
│  │曾文盟: 下星期，今天沒有上班│                │
│  │        。                  │                │
│  │薛宏毅: 好。                │                │
└─┴──────────────┴────────┘
┌─────────────────────────┐
│附表二之(四)                                        │
├─────────────────────────┤
│監聽電話：0000000000薛宏毅                        │
│監聽時間：97.10.19                                │
│曾文盟之電話：0000000000                          │
├─┬──────────────┬────────┤
│１│16時37分                    │監聽卷 (二)第83 │
│  │曾文盟: 源哥，到了，拿用1張 │頁              │
│  │        。                  │                │
│  │薛宏毅: 1張，欠的今天要還嗎?│                │
│  │曾文盟: 下星期我上班。      │                │
│  │薛宏毅: 這樣我會跑路。      │                │
│  │曾文盟: 好啦。              │                │
│  │薛宏毅: 到了嗎?             │                │
│  │曾文盟: 對。                │                │
└─┴──────────────┴────────┘
┌─────────────────────────┐
│附表二之(五)                                        │
├─────────────────────────┤
│監聽電話：0000000000薛宏毅                        │
│監聽時間：97.10.20                                │
│曾文盟之電話：0000000000                          │
├─┬──────────────┬────────┤
│１│00時53分                    │監聽卷 (二)第83 │
│  │曾文盟: 源哥，用1張給我，到 │頁              │
│  │        了。                │                │
│  │薛宏毅: 好。                │                │
└─┴──────────────┴────────┘
┌─────────────────────────┐
│附表二之(六)                                        │
├─────────────────────────┤
│監聽電話：0000000000薛宏毅                        │
│監聽時間：97.10.20                                │
│曾文盟之電話：0000000000                          │
├─┬──────────────┬────────┤
│１│8時39分                     │監聽卷 (二)第84 │
│  │曾文盟: 用1張，到了。       │頁              │
│  │薛宏毅: 好。                │                │
└─┴──────────────┴────────┘
┌─────────────────────────┐
│附表二之(七)                                        │
├─────────────────────────┤
│電話：0000000000薛宏毅                            │
│監聽時間：97.10.20                                │
│曾文盟之電話：0000000000                          │
├─┬──────────────┬────────┤
│１│16時49分                    │監聽卷(二)第84  │
│  │曾文盟: 源哥，我要過去找你，│頁              │
│  │        我現在在高速了。    │                │
│  │薛宏毅: 好。                │                │
├─┼──────────────┤                │
│２│17時17分                    │                │
│  │曾文盟: 源哥，到了，半錢。  │                │
│  │薛宏毅: 半半還是半?         │                │
│  │曾文盟: 半。                │                │
│  │薛宏毅: 半是12。            │                │
│  │曾文盟: 你不是11嗎?         │                │
│  │薛宏毅: 11好啦，沒關係。    │                │
│  │曾文盟: 用些空間給我。      │                │
│  │薛宏毅: 你什麼時候要給我?   │                │
│  │曾文盟: 我這星期一一定給你  │                │
│  │        。                  │                │
│  │薛宏毅: 你有錢拿不還。      │                │
│  │曾文盟: 我錢都有給你。      │                │
│  │薛宏毅: 11。                │                │
└─┴──────────────┴────────┘
┌─────────────────────────┐
│附表二之(八)                                        │
├─────────────────────────┤
│監聽電話：0000000000薛宏毅                        │
│監聽時間：97.11.11                                │
│曾文盟之電話：0000000000                          │
├─┬──────────────┬────────┤
│１│21時01分                    │監聽卷 (二)第173│
│  │薛宏毅: 皓東路這裡有一間潮岱│至175頁         │
│  │        汽車旅館。          │                │
│  │曾文盟: 我到潮岱打給你。    │                │
├─┼──────────────┤                │
│２│21時10分                    │                │
│  │薛宏毅: 你在那裡?           │                │
│  │曾文盟: 我坐計程車要到你那裡│                │
│  │        ，現在到九如路。    │                │
│  │薛宏毅: 你坐到大順路建工路那│                │
│  │        裡。                │                │
│  │曾文盟: 好。                │                │
├─┼──────────────┤                │
│３│21時19分                    │                │
│  │曾文盟: 我在大順、建工路高  │                │
│  │        雄銀行門口。        │                │
│  │薛宏毅: 我馬上到。          │                │
├─┼──────────────┤                │
│４│21時33分                    │                │
│  │曾文盟: 源哥，1/4，在那裡。 │                │
│  │薛宏毅: 原來加油站那裡，你慢│                │
│  │        10分鐘過去。        │                │
│  │曾文盟: 好。                │                │
├─┼──────────────┤                │
│５│21時51分                    │                │
│  │薛宏毅: 你到了?             │                │
│  │曾文盟: 對。                │                │
│  │薛宏毅: 等我2分鐘，我秤秤裝 │                │
│  │        裝就好了。          │                │
│  │曾文盟: 我有一、二各朋友有在│                │
│  │        用，讓我好生存一    │                │
│  │        下，他們沒地方拿。  │                │
│  │薛宏毅: 這個回去你可以1比1，│                │
│  │        比1倍。             │                │
│  │曾文盟: 好，謝謝。          │                │
├─┼──────────────┤                │
│６│22時08分                    │                │
│  │薛宏毅: 你在那裡?           │                │
│  │曾文盟: 我在加油站對面全家  │                │
│  │        。                  │                │
│  │薛宏毅: 好，我開車過去。    │                │
│  │曾文盟: 好。                │                │
└─┴──────────────┴────────┘
┌─────────────────────────┐
│附表二之(九)                                        │
├─────────────────────────┤
│監聽電話：0000000000薛宏毅                        │
│監聽時間：97.11.26                                │
│曾文盟之電話：0000000000                          │
├─┬──────────────┬────────┤
│１│曾文盟: 源哥，先借2張。     │監聽卷(二)第192 │
│  │薛宏毅: 等我一下。          │頁              │
└─┴──────────────┴────────┘
┌─────────────────────────┐
│附表二之(十)：賣于溫顯                              │
├─────────────────────────┤
│監聽電話：0000000000薛宏毅                        │
│監聽時間：97.10.24                                │
│于溫顯電話：0000000000                            │
├─┬──────────────┬────────┤
│１│16時18分                    │監聽卷(二)第90頁│
│  │于溫顯: 源兄，我鼠仔朋友，我│                │
│  │        拿2張。             │                │
│  │薛宏毅: 你到在打。          │                │
│  │于溫顯: 我在家，我等一下就到│                │
│  │        了。                │                │
├─┼──────────────┤                │
│２│16時25分                    │                │
│  │于溫顯: 源兄，我鼠仔朋友。  │                │
│  │薛宏毅: 要1。               │                │
│  │于溫顯: 2。                 │                │
│  │薛宏毅: 你在圓環那裡嗎?     │                │
│  │于溫顯: 對。                │                │
└─┴──────────────┴────────┘
┌─────────────────────────┐
│附表二之(十一) ：賣于溫顯                             │
├─────────────────────────┤
│監聽電話：0000000000薛宏毅                        │
│監聽時間：97.10.25                                │
│于溫顯電話：0000000000                            │
├─┬──────────────┬────────┤
│１│20時13分                    │監聽卷 (二)第92 │
│  │于溫顯: 源兄，我鼠仔的朋友，│頁              │
│  │        拿1張。             │                │
│  │薛宏毅: 好。                │                │
├─┼──────────────┤                │
│２│20時21分                    │                │
│  │于溫顯: 源兄，我鼠仔的朋友，│                │
│  │        我到圓環這裡了。    │                │
│  │薛宏毅: 好。                │                │
└─┴──────────────┴────────┘
┌─────────────────────────┐
│附表二之(十二) ：賣于溫顯                             │
├─────────────────────────┤
│監聽電話：0000000000薛宏毅                        │
│監聽時間：97.10.29                                │
│于溫顯電話：0000000000                            │
├─┬──────────────┬────────┤
│１│21時50分                    │監聽卷(二)第98  │
│  │于溫顯: 源兄，要1張，我鼠仔 │頁              │
│  │        的朋友，我到再打。  │                │
│  │薛宏毅: 等一下。            │                │
└─┴──────────────┴────────┘
┌─────────────────────────┐
│附表二之(十三) ：賣李席鋒                             │
├─────────────────────────┤
│監聽電話：0000000000薛宏毅                        │
│監聽時間：97.10.15日、16日                        │
│李席鋒電話：0000000                               │
├─┬──────────────┬────────┤
│１│18時12分（15日）            │監聽卷(二)第16頁│
│  │李席鋒: 源兄，我鼠仔我到打給│                │
│  │        你，1千，我在寒軒上 │                │
│  │        班，要走比較難。    │                │
│  │薛宏毅: 好。                │                │
├─┼──────────────┤                │
│２│18時25分（15日）            │                │
│  │李席鋒: 源兄，我鼠仔我到了  │                │
│  │        。                  │                │
│  │薛宏毅: 好。                │                │
├─┼──────────────┼────────┤
│３│12時38分（16日）            │監聽卷 (二)第18 │
│  │李席鋒: 源兄，我鼠仔，我到了│頁              │
│  │        ，我領班那裡只剩七百│                │
│  │        ，欠你三百，明天再借│                │
│  │        還給你，初五領錢一定│                │
│  │        會跟你算。          │                │
│  │薛宏毅: 東西都多弄給你，你都│                │
│  │        拿不夠。            │                │
│  │李席鋒: 拜託一下。          │                │
│  │薛宏毅: 好啦。              │                │
└─┴──────────────┴────────┘
┌─────────────────────────┐
│附表二之(十四)                                        │
├─────────────────────────┤
│監聽電話：0000000000薛宏毅                        │
│監聽時間：97.10.17                                │
│李席鋒電話：0000000、0000000000                   │
├─┬──────────────┬────────┤
│１│12時27分                    │監聽卷 (二)第21 │
│  │李席鋒: 源兄，我到打給你，鼠│頁              │
│  │        仔。                │                │
│  │薛宏毅: 好。                │                │
├─┼──────────────┤                │
│２│12時29分                    │                │
│  │李席鋒: 源兄，我鼠仔，總共拿│                │
│  │        1千5，昨天欠你3百順 │                │
│  │        便還你，我拿1千8給你│                │
│  │        ，我從公司出去了。  │                │
│  │薛宏毅: 好。                │                │
├─┼──────────────┤                │
│３│12時40分                    │                │
│  │李席鋒: 源兄，我鼠仔我到了，│                │
│  │        麻煩快一點，我還要回│                │
│  │        公司。              │                │
│  │薛宏毅: 好。                │                │
└─┴──────────────┴────────┘
┌─────────────────────────┐
│附表二之(十五)                                        │
├─────────────────────────┤
│監聽電話：0000000000、0000000000薛宏毅            │
│監聽時間：97.10.17                                │
│李席鋒電話：0000000、0000000000                   │
├─┬──────────────┬────────┤
│１│17時57分                    │監聽卷 (二)第80 │
│  │李席鋒: 源兄，我鼠仔，我到  │頁              │
│  │        打給你，1千。       │                │
│  │薛宏毅: 好。                │                │
├─┼──────────────┼────────┤
│２│17時58分                    │監聽卷 (二)第21 │
│  │李席鋒: 源兄，我鼠仔我說錯  │頁              │
│  │        了，2千啦。         │                │
│  │薛宏毅: 好。                │                │
├─┼──────────────┼────────┤
│３│18時15分                    │監聽卷 (二)第80 │
│  │李席鋒: 源兄，我鼠仔我到了。│頁              │
│  │薛宏毅: 要2千嗎?            │                │
│  │李席鋒: 對。                │                │
│  │薛宏毅: 你到八方雲集後面這裡│                │
│  │        有一個停車圓環這裡。│                │
│  │李席鋒: 我都是到那裡。      │                │
└─┴──────────────┴────────┘
┌─────────────────────────┐
│附表二之(十六)                                        │
├─────────────────────────┤
│監聽電話：0000000000薛宏毅                        │
│監聽時間：97.10.26                                │
│李席鋒電話：0000000000                            │
├─┬──────────────┬────────┤
│１│16時07分                    │監聽卷 (二)第94 │
│  │李席鋒: 源兄，我鼠仔，拿1 千│頁              │
│  │        ，多一點給我，我們3 │                │
│  │        、4個人。           │                │
│  │薛宏毅: 我在外面。          │                │
│  │李席鋒: 我到了，我偷走出來。│                │
│  │薛宏毅: 沒辦法，我人在法院，│                │
│  │        你在那裡，我等一下從│                │
│  │        你那邊過去。        │                │
│  │李席鋒: 我等一下要回公司和平│                │
│  │        路，在公司裡面我沒手│                │
│  │        機打，我拿朋友手機打│                │
│  │        的，他下班了。      │                │
│  │薛宏毅: 不是我人在那裡不給你│                │
│  │        。                  │                │
│  │李席鋒: 好，等一下打給你。  │                │
├─┼──────────────┤                │
│２│16時14分                    │                │
│  │李席鋒: 源兄，你在哪裡，我們│                │
│  │        順便過去。          │                │
│  │薛宏毅: 我等一下從你那邊過去│                │
│  │        。                  │                │
│  │李席鋒: 我在大順路，你差不多│                │
│  │        多久會到我公司?     │                │
│  │薛宏毅: 還要半小時。        │                │
│  │李席鋒: 和平路那裡寒軒，你到│                │
│  │        打電話，我叫我朋有出│                │
│  │        去，多一點好嗎?     │                │
│  │薛宏毅: 好。                │                │
├─┼──────────────┤                │
│３│17時56分                    │                │
│  │李席鋒: 我鼠仔，你還沒到?   │                │
│  │薛宏毅: 還沒。              │                │
│  │李席鋒: 要到哪裡找你，我下班│                │
│  │        ，我過去比較快。    │                │
│  │薛宏毅: 原來那裡，我從那裡回│                │
│  │        去。                │                │
│  │李席鋒: 我到我拿我朋友手機打│                │
│  │        。                  │                │
├─┼──────────────┼────────┤
│４│18時11分                    │監聽卷 (二)第95 │
│  │李席鋒: 源兄，我鼠仔，我到  │頁              │
│  │        了，多一點給我。    │                │
│  │薛宏毅: 好，你等一下。      │                │
└─┴──────────────┴────────┘
┌─────────────────────────┐
│附表二之(十七)                                        │
├─────────────────────────┤
│監聽電話：0000000000薛宏毅                        │
│監聽時間：97.10.28                                │
│李席鋒電話：0000000000                            │
├─┬──────────────┬────────┤
│１│16時27分                    │監聽卷 (二)第43 │
│  │李席鋒: 源兄，我鼠仔，我現在│頁              │
│  │        偷跑出去，1千5，我到│                │
│  │        打給你，快一點。    │                │
│  │薛宏毅: 好。                │                │
├─┼──────────────┤                │
│２│16時36分                    │                │
│  │李席鋒: 源兄，我鼠仔，我到了│                │
│  │        。                  │                │
│  │薛宏毅: 好。                │                │
└─┴──────────────┴────────┘
┌─────────────────────────┐
│附表二之(十八)                                        │
├─────────────────────────┤
│監聽電話：0000000000薛宏毅                        │
│監聽時間：97.10.31                                │
│李席鋒電話：0000000000                            │
├─┬──────────────┬────────┤
│１│12時20分                    │監聽卷 (二)第50 │
│  │李席鋒: 源兄，我鼠仔，我到了│頁              │
│  │        ，我跟你說一下，我要│                │
│  │        買1千5，最近東西不好│                │
│  │        又少，這幾天都這樣，│                │
│  │        翔仔拿下來1千不夠30 │                │
│  │        寸。                │                │
│  │薛宏毅: 都照秤的。          │                │
│  │李席鋒: 真的，不騙你。      │                │
│  │薛宏毅: 好啦。              │                │
└─┴──────────────┴────────┘
┌─────────────────────────┐
│附表三之(一)                                        │
├─────────────────────────┤
│監聽電話：0000000000薛宏毅                        │
│監聽時間：97.11.18                                │
│曾文盟之電話：0000000000                          │
├─┬──────────────┬────────┤
│１│21時27分45秒                │本院二卷29頁    │
│  │                            │                │
│  │曾文盟: 喂                  │                │
│  │薛宏毅: 你好。              │                │
│  │曾文盟: 回來沒。            │                │
│  │薛宏毅: 還沒，差不多了，等我│                │
│  │        一下。              │                │
│  │曾文盟: 你拿來我家這裏。    │                │
│  │薛宏毅: 我到的時侯打給你，我│                │
│  │        拿去超商那裏。      │                │
│  │曾文盟:我再走出去。         │                │
│  │薛宏毅:等我一下。           │                │
├─┼──────────────┼────────┤
│２│21時56分                    │監聽卷(二)第179 │
│  │曾文盟: 到了沒?             │至181 頁        │
│  │薛宏毅: 還沒，等我一下?     │                │
│  │曾文盟: 多久?               │                │
│  │薛宏毅: 不會很久，你在那個  │                │
│  │        了嗎?               │                │
│  │曾文盟: 對。                │                │
│  │薛宏毅: 你先去我停車那個圓  │                │
│  │        環那裡，我叫我少年  │                │
│  │        先拿小包給你，你先  │                │
│  │        止一下。            │                │
│  │曾文盟: 好。                │                │
├─┼──────────────┤                │
│３│22時01分                    │                │
│  │曾文盟: 源哥，我到了。      │                │
│  │薛宏毅: 好。                │                │
├─┼──────────────┤                │
│４│22時02分                    │                │
│  │（薛宏毅發話給0000000000馮泰│                │
│  │翔）                        │                │
│  │薛宏毅: 翔仔，你先拿一包小包│                │
│  │        去我停車那個圓環，拿│                │
│  │        給猛仔，不用收錢。  │                │
│  │馮泰翔: 好。                │                │
├─┼──────────────┤                │
│５│23時52分                    │                │
│  │（薛宏毅發話給0000000000馮泰│                │
│  │翔）                        │                │
│  │薛宏毅: 翔仔，你身上還有4包 │                │
│  │        嗎?                 │                │
│  │馮泰翔: 有吧。              │                │
│  │薛宏毅: 4包倒作1包，猛仔在我│                │
│  │        停車那裡，你拿去給他│                │
│  │        ，收3千。           │                │
├─┼──────────────┤                │
│５│23時52分                    │                │
│  │薛宏毅: 猛仔，你去圓環等，我│                │
│  │        有交代少年，你到打給│                │
│  │        我，我叫人拿下去。  │                │
│  │曾文盟: 好。                │                │
├─┼──────────────┤                │
│６│23時57分                    │                │
│  │曾文盟: 到了。              │                │
│  │薛宏毅: 好。                │                │
├─┼──────────────┤                │
│７│23時58分                    │                │
│  │（薛宏毅發話給0000000000馮泰│                │
│  │翔）                        │                │
│  │薛宏毅: 猛仔到了，3千。     │                │
│  │馮泰翔: 3千，是3包還是4包?  │                │
│  │薛宏毅: 4包給他。           │                │
│  │馮泰翔: 好。                │                │
└─┴──────────────┴────────┘
┌─────────────────────────┐
│附表三之(二)                                        │
├─────────────────────────┤
│監聽電話：0000000000薛宏毅                        │
│監聽時間：97.10.21                                │
│李席鋒電話：0000000                               │
├─┬──────────────┬────────┤
│１│13時22分                    │監聽卷 (二)第31 │
│  │李席鋒: 我鼠仔，源兄呢?     │頁              │
│  │馮泰翔: 他在廁所，要怎樣?   │                │
│  │李席鋒: 你跟他說到了打給他，│                │
│  │       要買1 千元便當。     │                │
│  │馮泰翔:好。                 │                │
└─┴──────────────┴────────┘
┌─────────────────────────┐
│附表三之(三)                                        │
├─────────────────────────┤
│監聽電話：0000000000薛宏毅                        │
│監聽時間：97.10.25                                │
│李席鋒電話：0000000、0000000、0000000             │
├─┬──────────────┬────────┤
│１│14時56分                    │監聽卷 (二)第92 │
│  │李席鋒: 源兄，我鼠仔。      │頁              │
│  │馮泰翔: 他不在。            │                │
│  │                            │                │
│  │李席鋒: 我朋友捲毛有沒有去找│                │
│  │        他。                │                │
│  │馮泰翔::沒有。              │                │
│  │李席鋒: 昨天呢?             │                │
│  │馮泰翔: 我不知道。          │                │
│  │李席鋒: 我打他電話。        │                │
│  │馮泰翔: 他電話在我這裡。    │                │
│  │李席鋒: 他回來叫他打。      │                │
├─┼──────────────┤                │
│２│15時39分                    │                │
│  │李席鋒: 源兄，我鼠仔。      │                │
│  │馮泰翔: 他在講電話。        │                │
│  │李席鋒: 我現要1千，你叫他多 │                │
│  │        給我一點，我偷走出來│                │
│  │        。                  │                │
│  │馮泰翔: 好。                │                │
├─┼──────────────┤                │
│３│15時46分                    │                │
│  │李席鋒: 我鼠仔，我到了。    │                │
└─┴──────────────┴────────┘
┌─────────────────────────┐
│附表三之(四)                                        │
├─────────────────────────┤
│監聽電話：0000000000薛宏毅                        │
│監聽時間：97.11.05                                │
│李席鋒電話：0000000000                            │
├─┬──────────────┬────────┤
│１│15時01分54秒                │本院二卷37頁譯文│
│  │李席鋒: 源兄，我鼠仔，你在哪│，即監聽二卷67頁│
│  │        裡?                 │譯文            │
│  │薛宏毅: 我在建工路與民族路這│                │
│  │        裡。                │                │
│  │李席鋒: 我等一下過去找你。  │                │
│  │                            │                │
├─┼──────────────┤                │
│２│15時15分28秒                │                │
│  │李席鋒: 源兄，我鼠仔，你說什│                │
│  │        麼路?               │                │
│  │薛宏毅: 我在建工路與民族路這│                │
│  │        裡有一家麥當勞。    │                │
│  │李席鋒: 正興路與建工路，同樣│                │
│  │        1千5，多一點給我。  │                │
│  │薛宏毅: 好。                │                │
├─┼──────────────┤                │
│３│15時26分31秒                │                │
│  │李席鋒: 源兄，我鼠仔，我到了│                │
│  │        ，15。              │                │
│  │薛宏毅: 好。                │                │
├─┼──────────────┤                │
│４│15時33分26秒                │                │
│  │李席鋒: 源兄，你叫誰來？    │                │
│  │薛宏毅: 叫翔仔，馬上去了，馬│                │
│  │        上到了。            │                │
│  │李席鋒:翔仔                 │                │
│  │薛宏毅:馬上到了。           │                │
│  │李席鋒:喔                   │                │
├─┼──────────────┼────────┤
│５│15時39分27秒                │                │
│  │李席鋒: 源兄，還沒到。      │                │
│  │薛宏毅: 出去了，應該馬上到。│                │
│  │李席鋒: 我公司今天領錢，我拿│                │
│  │        光光。              │                │
│  │薛宏毅: 他出去了，應該馬上到│                │
│  │        ，車子停的很遠。    │                │
│  │李席鋒:我看到了。           │                │
└─┴──────────────┴────────┘
┌──────────────────────────┐
│附表四：                                            │
├──┬───────────┬───────┬───┤
│編號│證物名稱              │數量          │所有人│
├──┼───────────┼───────┼───┤
│1   │房屋契約書            │3本           │薛宏毅│
├──┼───────────┼───────┼───┤
│2   │Sony Ericsson 手機（門│1支           │薛宏毅│
│    │號0000000000、序號3548│              │      │
│    │0000000000000）       │              │      │
├──┼───────────┼───────┼───┤
│3   │G-PLUS手機（門號091748│1支           │薛宏毅│
│    │8494、序號000000000000│              │      │
│    │713 ）                │              │      │
├──┼───────────┼───────┼───┤
│4   │Mercedes Benz 手機（門│1支           │薛宏毅│
│    │號0000000000、序號3587│              │      │
│    │00000000000 ）        │              │      │
├──┼───────────┼───────┼───┤
│5   │Sony Ericsson 手機（門│1支           │薛宏毅│
│    │號0000000000、序號3560│              │      │
│    │0000000000000）       │              │      │
├──┼───────────┼───────┼───┤
│6   │didi手機（門號00000000│1支           │薛宏毅│
│    │72、序號00000000000000│              │      │
│    │8 ）                  │              │      │
├──┼───────────┼───────┼───┤
│7   │Sony Ericsson 手機（門│1支           │薛宏毅│
│    │號0000000000、序號3560│              │      │
│    │000000000000 ）       │              │      │
├──┼───────────┼───────┼───┤
│8   │Anycall 手機（門號0955│1支           │薛宏毅│
│    │499375、序號0000000000│              │      │
│    │00000000）            │              │      │
├──┼───────────┼───────┼───┤
│9   │Sony Ericsson 手機（門│1支           │薛宏毅│
│    │號0000000000、序號3546│              │      │
│    │0000000000000）       │              │      │
├──┼───────────┼───────┼───┤
│10  │威寶3G卡（000000000000│1張           │薛宏毅│
│    │645 ）                │              │      │
├──┼───────────┼───────┼───┤
│11  │emome 3G卡（61E088U690│1張           │薛宏毅│
│    │103 ）                │              │      │
├──┼───────────┼───────┼───┤
│12  │emome 3G卡（61E088U557│1張           │薛宏毅│
│    │879 ）                │              │      │
├──┼───────────┼───────┼───┤
│13  │台灣大哥大3G卡（080741│1張           │薛宏毅│
│    │0000000 ）            │              │      │
├──┼───────────┼───────┼───┤
│14  │威寶3G卡（000000000000│1張           │薛宏毅│
│    │629 ）                │              │      │
├──┼───────────┼───────┼───┤
│15  │遠傳3G卡（000000000000│1張           │薛宏毅│
│    │895 ）                │              │      │
├──┼───────────┼───────┼───┤
│16  │全虹電信卡（0000000000│1張           │薛宏毅│
│    │95169 ）              │              │      │
├──┼───────────┼───────┼───┤
│17  │威寶旺卡（000000000000│1張           │薛宏毅│
│    │403 ）                │              │      │
├──┼───────────┼───────┼───┤
│18  │房屋鑰匙              │5把           │薛宏毅│
├──┼───────────┼───────┼───┤
│19  │電子磅秤              │2台           │馮泰翔│
├──┼───────────┼───────┼───┤
│20  │削尖吸管              │7支           │馮泰翔│
├──┼───────────┼───────┼───┤
│21  │吸食器                │1組           │馮泰翔│
├──┼───────────┼───────┼───┤
│22  │注射針筒              │10支          │馮泰翔│
├──┼───────────┼───────┼───┤
│23  │夾鏈袋                │1包           │馮泰翔│
├──┼───────────┼───────┼───┤
│24  │安非他命              │2 包（毛重各0.│馮泰翔│
│    │                      │35、0.68公克）│      │
├──┼───────────┼───────┼───┤
│25  │海洛因                │4 包（毛重各0.│馮泰翔│
│    │                      │55、0.2 、0.3 │      │
│    │                      │、0.37公克）  │      │
├──┼───────────┼───────┼───┤
│26  │酒精燈                │1座           │馮泰翔│
├──┼───────────┼───────┼───┤
│27  │玻璃球吸食器          │2個           │馮泰翔│
├──┼───────────┼───────┼───┤
│28  │SAMSUNG 手機（門號0986│1支           │馮泰翔│
│    │710644、序號0000000000│              │      │
│    │6267                  │              │      │
├──┼───────────┼───────┼───┤
│29  │遠傳易付卡（0000000000│1張           │馮泰翔│
│    │3875）                │              │      │
├──┼───────────┼───────┼───┤
│30  │遠傳3G卡（000000000000│1張           │馮泰翔│
│    │839 ）                │              │      │
├──┼───────────┼───────┼───┤
│31  │遠傳3G卡（000000000000│1張           │馮泰翔│
│    │293 ）                │              │      │
├──┼───────────┼───────┼───┤
│32  │威寶3G卡（000000000000│1張           │馮泰翔│
│    │097 ）                │              │      │
├──┼───────────┼───────┼───┤
│33  │Anycall 手機（門號0935│1支           │馮泰翔│
│    │362137、序號0000000000│              │      │
│    │0000000）             │              │      │
├──┼───────────┼───────┼───┤
│34  │遠傳3G卡（000000000000│1張           │馮泰翔│
│    │319 ）                │              │      │
├──┼───────────┼───────┼───┤
│35  │威寶3G卡（門號00000000│1張           │馮泰翔│
│    │69、序卡00000000000000│              │      │
│    │3 ）                  │              │      │
├──┼───────────┼───────┼───┤
│36  │潘士文偽造身分證及駕照│2張           │馮泰翔│
├──┼───────────┼───────┼───┤
│37  │潘慶宏偽造身分證及健保│2張           │馮泰翔│
│    │卡                    │              │      │
├──┼───────────┼───────┼───┤
│38  │李金三身分證          │1張           │馮泰翔│
├──┼───────────┼───────┼───┤
│39  │朱志英身分證          │1張           │馮泰翔│
├──┼───────────┼───────┼───┤
│40  │研磨機                │1台           │馮泰翔│
├──┼───────────┼───────┼───┤
│41  │海洛因殘渣袋          │10個          │馮泰翔│
├──┼───────────┼───────┼───┤
│42  │LG手機（門號0000000000│1支           │馮泰翔│
│    │、序號0000000000000000│              │      │
│    │5 ）                  │              │      │
├──┼───────────┼───────┼───┤
│43  │武士刀                │2把           │馮泰翔│
└──┴───────────┴───────┴───┘
┌──────────────────────────────────┐
│附表五:                                                             │
├──┬──────────┬──────┬──────┬──────┤
│是否│藥    品    成    份│食品藥物管理│法醫研究所函│高雄市立凱旋│
│管制│                    │局函（功用）│（功用）    │醫院（功用）│
├──┼──────────┼──────┼──────┼──────┤
│第藥│氯二氮平            │焦慮狀態    │            │偶見於海洛因│
│四  │(CHLORDIAZEPOXIDE） │            │            │戒斷治療    │
│級  ├──────────┼──────┼──────┼──────┤
│管  │特拉嗎竇            │中度至嚴重  │有用於海洛因│較常開立治療│
│制品│（TRAMADOL）        │急慢性疼痛  │戒斷治療。  │海洛因成癮  │
├──┼──────────┼──────┼──────┼──────┤
│非  │FAMOTIDINE          │胃潰瘍      │            │            │
│屬  ├──────────┼──────┼──────┼──────┤
│管  │可尼丁              │高血壓      │            │較常開立治療│
│制  │（CLONIDINE）       │            │            │海洛因成癮  │
│藥  ├──────────┼──────┼──────┼──────┤
│品  │菸鹼醯胺            │菸鹼酸缺乏症│            │            │
│    │(NICOTINAMIDE）     │            │            │            │
│    ├──────────┼──────┼──────┼──────┤
│    │INDOMETHACIN        │關節炎      │            │            │
└──┴──────────┴──────┴──────┴──────┘